宣示判決筆錄
原      告  新安東京海上產物保險股份有限公司臺中分公司

法定代理人  王文龍  
訴訟代理人  洪銘遠  
被      告  謝名凱  

上列當事人間111年度中小字第543號請求損害賠償事件，於中華
民國111年5月18日上午9時30分整在臺灣臺中地方法院臺中簡易
庭宣示判決，出席職員如下：
    法      官  林筱涵
    書  記  官  張峻偉
朗讀案由。
法官朗讀主文宣示判決如下：
    主      文
被告應給付原告新臺幣壹萬參仟玖佰元，及自民國一一一年三月
二十八日起至清償日止，按週年利率百分之五計算之利息。
訴訟費用新臺幣壹仟元由被告負擔。
本判決得假執行。
    事實及理由之要領
一、原告主張：被告於民國109年4月5日19時41分許，駕駛車牌
    號碼000-0000號租賃小客車，於臺中市南屯區文心路與大業
    路口，因未注意車前狀態，碰撞原告所承保、訴外人陳健文
    所駕駛，且為訴外人周羿君所有之車牌號碼000-0000號自用
    小客貨車（下稱系爭車輛），致系爭車輛受損，修復費用共
    計新臺幣（下同）16,440元（含工資費用2,500元、烤漆費
    用9,720元、零件費用4,220元），而系爭車輛受損部分業由
    原告依保險契約予以理賠。為此，爰依保險法第53條之規定
    及侵權行為之法律關係，請求被告賠償上開零件折舊後之修
    復費用13,900元，並聲明：被告應給付原告13,900元，及自
    起訴狀繕本送達翌日起至清償日止，按週年利率百分之5計
    算之利息。
二、上開原告主張之事實，業據其提出統一發票、汽車險賠款同
    意書、行車執照、道路交通事故當事人登記聯單、現場圖、
    初步分析研判表【記載被告有未注意車前狀態之肇事原因、
    陳健文尚未發現肇事因素】、估價單、車損照片為證，並經
    本院向臺中市政府警察局第四分局調取本件交通事故之道路
    交通事故現場圖、調查報告表、談話紀錄表、補充資料表、
    初步分析研判表、現場及車損照片核閱無誤。被告已於相當
    時期受合法之通知，而於言詞辯論期日不到場，亦未提出準
    備書狀爭執，依民事訴訟法第436條之23準用第436條第2項
    適用第280條第3項、第1項之規定，視同自認。從而，原告
    依保險法第53條之規定及侵權行為之法律關係，請求被告給
    付零件折舊後之修復費用13,900元（即工資費用2,500元、
    烤漆費用9,720元、零件費用1,680元），及自起訴狀繕本送
    達翌日即111年3月28日起（見本院卷第99頁送達證書）至清
    償日止，按週年利率百分之5計算之利息，為有理由，應予
    准許。
三、訴訟費用負擔及假執行宣告之依據：民事訴訟法第78條、第
    436條之19第1項、第436條之20。
　
民事訴訟法第436條之24第2項：
對於本判決之上訴，非以違背法令為理由，不得為之。
如對本判決上訴，須於判決送達後20日內向本院提出上訴狀，並
須表明原判決所違背之法令及其具體內容與依訴訟資料可認為原
判決有違背法令之具體事實之上訴理由（均須按他造當事人之人
數附繕本）。
中　　華　　民　　國　　111 　年　　5 　　月　　18　　日
                  臺灣臺中地方法院臺中簡易庭
                                  法  官  林筱涵
                                  書記官  張峻偉
以上正本證明與原本無異。
中　　華　　民　　國　　111 　年　　5 　　月　　18　　日
                                  書記官  張峻偉